【裁判字號】    92,訴,2026
【裁判日期】    921216
【裁判案由】    毒品危害防制條例
【裁判全文】
臺灣臺中地方法院刑事判決                        九十二年度訴字第二二六號
    公  訴  人  臺灣臺中地方法院檢察署檢察官
    被      告  甲○○
右列被告因違反毒品危害防制條例案件，經檢察官提起公訴（九十二年度毒偵字第一
八九五號），及移
院合議庭裁定由受命法官獨任進行簡式審判程序，判決如左：
    主  文
甲○○連續施用第一級毒品，累犯，處有期徒刑拾壹月。
    事  實
一、甲○○曾因違反肅清煙毒條例案件，經本院於民國八十五年十二月十四日，以八
    十五年度訴字第二四七一號判處有期徒刑三年四月確定，甫於八十九年三月十日
    保護管束期滿，未經撤銷視為執行完畢。又因施用毒品案件，經本院於八十九年
    間，以八十九年度毒聲字第五○九五號裁定送勒戒處所觀察、勒戒後，認有繼續
    施用毒品之傾向，經本院於八十九年九月二十九日，以八十九年度毒聲字第五七
    三七號裁定令入戒治處所施以強制戒治一年。復經本院於九十年三月十六日，以
    九十年度毒聲字第一三三四號裁定停止戒治，所餘戒治期間付保護管束。嗣經本
    院於九十年七月十三日，以九十年度毒聲字第三四○三號裁定撤銷停止戒治，令
    入戒治處所施以強制戒治。強制戒治期滿後，已由臺灣臺中地方法院檢察署檢察
    官於九十一年八月二日，以九十一年度戒毒偵字第三三六號，為不起訴處分確定
    。猶不知悔改，基於連續施用第一級毒品海洛因之概括犯意，自九十二年一月中
    旬某日起，至同年十一月十六日早上某時許止，連續在臺中市○○路○○路邊與
    自由路中山公園內及其他不詳地點，以將第一級毒品海洛因置入注射針筒內，與
    水混合後，再予以施打入身體內之方式，施用第一級毒品海洛因多次。嗣先後於
    九十二年五月八日晚上十一時二十分許、同年六月十日凌晨零時許，同年七月一
    日下午某時許，及同年十一月十七日上午十一時許，分別在臺中市○區○○路三
    段一五三號前、與主動到案接受強制採尿，臺中市○○區○○路與中清路交岔路
    口附近，及臺中市○區○○路一段一二一號前，為警查獲。經警採取其尿液送驗
    後，均呈嗎啡陽性反應，始查悉上情。
二、案經臺中市警察局第二分局報請臺灣臺中地方法院檢察署檢察官偵查起訴，暨由
    該局第一分局先後報請該署檢察官移送併案審理。
    理  由
一、(一)、訊據被告甲○○對於：曾於右揭時地，基於施用第一級毒品海洛因之概括犯
    意，連續以上開方式，施用第一級毒品海洛因多次之事實，坦承不諱，且其先後
    為警採取尿液送驗，結果均呈嗎啡陽性反應，有中山醫學大學附設醫院藥物濫用
    檢測中心確認結果報告三紙在卷可稽，是被告之自白應與事實相符。(二)、又被告
    曾因施用毒品案件，經本院於八十九年間，以八十九年度毒聲字第五○九五號裁
    定送勒戒處所觀察、勒戒後，認有繼續施用毒品之傾向，經本院於八十九年九月
    二十九日，以八十九年度毒聲字第五七三七號裁定令入戒治處所施以強制戒治一
    年。復經本院於九十年三月十六日，以九十年度毒聲字第一三三四號裁定停止戒
    治，所餘戒治期間付保護管束。嗣經本院於九十年七月十三日，以九十年度毒聲
    字第三四○三號裁定撤銷停止戒治，令入戒治處所施以強制戒治。強治戒治期滿
    後，已由臺灣臺中地方法院檢察署檢察官於九十一年八月二日，以九十一年度戒
    毒偵字第三三六號，為不起訴處分確定等情，有臺灣臺中地方法院檢察署刑案資
    料查註紀錄表、臺灣高等法院被告全國前案紀錄表各一紙，不起訴處分書一份，
    刑事裁定三份在卷可參。(三)、綜上，本件事證明確，被告於強制戒治期滿後，五
    年內再犯施用毒品之犯行堪予認定。
二、(一)、核被告所為，係犯毒品危害防制條例第十條第一項施用第一級毒品罪。被告
    持有第一級毒品海洛因之低度行為，已為其施用第一級毒品海洛因之高度行為所
    吸收，不另論罪。又被告先後多次施用第一級毒品海洛因之行為，時間緊接，且
    觸犯構成要件相同之罪，顯係基於概括犯意為之，為連續犯，應依刑法第五十六
    條規定，論以一罪，並加重其刑。再者，被告曾因違反肅清煙毒條例案件，經本
    院於八十五年十二月十四日，以八十五年度訴字第二四七一號判處有期徒刑三年
    四月確定，甫於八十九年三月十日保護管束期滿，未經撤銷視為執行完畢，有臺
    灣臺中地方法院檢察署刑案資料查註紀錄表、臺灣高等法院被告全國前案紀錄表
    各一紙在卷可按，其五年以內再犯本件有期徒刑以上之罪，為累犯，應依刑法第
    四十七條規定，加重其刑，並依法遞加重之。公訴人固僅就被告於九十二年五月
    八日往前溯四至五日內之施用第一級毒品海洛因之犯行部分，提起公訴，惟被告
    其餘連續施用第一級毒品海洛因之犯行部分，與公訴人起訴其施用第一級毒品海
    洛因之犯行部分，具有連續犯之裁判上一罪關係，為起訴效力所及，本院自應併
    予審理。(二)、爰審酌：被告正值青壯，國小畢業，竟不思向上，迭次施用毒品，
    其犯罪手段尚屬平和，所為除殘害自己外，固未實際侵害他人之權益，然仍屬有
    害國本，施用毒品之期間已屬長期，暨犯罪後坦承犯行，態度良好等一切情狀，
    量處如主文所示之刑。
三、檢察官以九十二年度毒偵字第二一七七號移送併案審理之被告於九十二年六月十
    日下午七時五十分許往前回溯約四或五日內之施用第一級毒品海洛因之犯行部分
    ，及以九十二年度毒偵字第二八○七號移送併案審理之被告於九十二年二月間某
    日起，至同年六月三十日下午六時許止，連續施用第一級毒品海洛因多次之犯行
    部分，因均與被告經公訴人起訴之上開施用第一級毒品海洛因之犯行部分，具有
    連續犯之裁判上一罪關係，為起訴效力所及，本院自應併予審理，附予敘明。
據上論斷，應依刑事訴訟法第二百七十三條之一第一項、第二百九十九條第一項前段
，毒品危害防制條例第十條第一項、第二十三條第二項，刑法第十一條前段、第五十
六條、第四十七條，判決如主文。
中      華      民      國      九十二      年      十二    月    十六  日
                                臺灣臺中地方法院刑事第十二庭
                                        法  官  唐  敏  寶
右正本證明與原本無異。
如不服本判決，應於送達後十日內向本院提出上訴狀（須附繕本），上訴於臺灣高等
法院臺中分院。
                                        書記官
中      華      民      國      九十二      年      十二    月    十六  日
附錄論罪科刑法條
毒品危害防制條例第十條第一項
施用第一級毒品者，處六月以上五年以下有期徒刑。


司法院資訊處製作；財團法人民間司法改革基金會備份。
